【裁判字號】    98,上訴,838
【裁判日期】    981210
【裁判案由】    違反毒品危害防制條例
【裁判全文】
臺灣高等法院高雄分院刑事判決         98年度上訴字第838號
上  訴  人
即  被  告  丁○○
選任辯護人  洪士宏律師
            林易玫律師
上  訴  人
即  被  告  甲○○
選任辯護人  蘇精哲律師
            王建元律師
            單文程律師
上  訴  人
即  被  告  丙○○
選任辯護人  梁育誠律師
            楊昌禧律師
上列上訴人因違反毒品危害防制條例案件，不服臺灣高雄地方法
院97年度重訴字第77號中華民國98年4 月23日第一審判決（起訴
案號：臺灣高雄地方法院檢察署97年度偵字第24610 號），提起
上訴，本院判決如下：
    主  文
原判決撤銷。
丁○○販賣第二級毒品，處有期徒刑玖年；扣案如附表一編號三
五、六、八、九號所示之物品均沒收；未扣案之販毒所得新台幣
參拾玖萬參仟伍佰元沒收，如全部或一部不能沒收時，以其財產
抵償之。又販賣第二級毒品，處有期徒刑拾參年；扣案如附表一
編號一所示第二級毒品甲基安非他命沒收銷燬；扣案如附表一編
號一所示包裝第二級毒品甲基安非他命包裝袋、扣案如附表一編
號二所示第三級毒品愷他命及如附表一編號四、五、六所示之物
均沒收。應執行有期徒刑拾玖年。扣案如附表一編號一所示第二
級毒品甲基安非他命沒收銷燬；扣案如附表一編號一所示包裝第
二級毒品甲基安非他命包裝袋、扣案如附表一編號二、三、四、
五、六、八、九號所示之物均沒收；未扣案之販毒所得新台幣參
拾玖萬參仟伍佰元沒收，如全部或一部不能沒收時，以其財產抵
償之。
甲○○販賣第二級毒品，處有期徒刑拾壹年。未扣案之第二級毒
品甲基安非他命伍公斤沒收銷燬之。
丙○○販賣第三級毒品，處有期徒刑伍年貳月；扣案電子磅秤壹
台及其上殘留第三級毒品愷他命暨行動電話壹具（含門號000000
0000號IC卡壹張）、未扣案販賣第三級毒品所得新臺幣陸佰元均
沒收，新臺幣陸佰元如全部或一部不能沒收時，以其財產抵償之
。又共同販賣第三級毒品，處有期徒刑肆年；扣案電子磅秤壹台
及其上殘留第三級毒品愷他命暨行動電話壹具（含門號00000000
00號IC卡壹張）、未扣案販賣第三級毒品所得新臺幣壹仟元均沒
收，新臺幣壹仟元如全部或一部不能沒收時，以丙○○、陳政洲
之財產連帶抵償之。應執行有期徒刑伍年肆月；扣案電子磅秤壹
台及其上殘留第三級毒品愷他命暨行動電話壹具（含門號000000
0000號IC卡壹張）、未扣案販賣第三級毒品所得新臺幣陸佰元均
沒收，新臺幣陸佰元如全部或一部不能沒收時，以丙○○財產抵
償之，未扣案販賣第三級毒品所得新臺幣壹仟元均沒收，新臺幣
壹仟元如全部或一部不能沒收時，以丙○○、陳政洲之財產連帶
抵償之。
    事  實
一、丁○○（綽號叔仔）於民國97年7 月2 日出境至大陸地區珠
    海某地，並於97年8 月7 日返回臺灣地區前之某日，意圖營
    利，基於販賣第二級毒品甲基安非他命之犯意，向大陸地區
    綽號「阿寶」之真實姓名年籍不詳成年男子以新臺幣（下同
    ）600 餘萬元之價格購買5 公斤之第二級毒品甲基安非他命
    。丁○○復與「阿寶」及真實姓名年籍不詳之陳姓成年男子
    共同基於運輸第二級毒品甲基安非他命及自大陸地區私運管
    制物品進口之犯意聯絡，由「阿寶」安排陳姓男子於97年7
    、8 月間某日以漁船運輸上開第二級毒品甲基安非他命進入
    臺灣地區交予綽號「阿宏」之真實姓名年籍不詳成年男子，
    因而私運管制物品進口，丁○○再於97年8 月7 日返回臺灣
    地區後至97年8 月11日前之某日，在新竹地區某地向「阿宏
    」取得該5 公斤第二級毒品甲基安非他命。又甲○○知悉丁○○將自大陸地區販入第二級毒品甲基安非他命5 公斤後運
    輸進入臺灣地區，亦意圖營利，基於販賣第二級毒品甲基安
    非他命之犯意，於97年7 、8 月間某日在不詳處所，與丁○○約定以750 萬元價格購買第二級毒品甲基安非他命5 公斤
    ，甲○○並於97年8 月8 日97年8 月11日下午2 時11分許之
    前某時間在高雄地區受丁○○交付取得第二級毒品甲基安非
    他命5 公斤，而後甲○○即陸續共交付價金710 萬元予丁○○，其中價金600 萬元係由甲○○於97年8 月13日、97年8
    月15日以門號0000000000號行動電話撥打丁○○所有門號00
    00000000號行動電話聯絡不知情之丁○○妻乙○○後交付，
    乙○○遂放置在高雄市○○區○○街33號丁○○住處內，丁○○販賣第二級毒品甲基安非他命5 公斤予甲○○，所得價
    金扣除運費後每公斤約可獲利5 萬元。嗣於97年8 月29日下
    午7 時50分許，在高雄市○鎮區○○路、瑞興街口，丁○○
    為警查獲，當場扣得上開販毒所得其中70萬6 千500 元，續
    於同日下午10時許，在丁○○上開住處依法搜索查扣上開販
    毒所得其中之600 萬元及丁○○所有行動電話（含門號
    0000000000 號IC 卡1 張）1 具。續於同日（97年8 月29日
    ）下午8 時45 分 許，在高雄市○鎮區○○街117 號前，經
    警查獲甲○○，扣得甲○○使用之行動電話（含門號
    0000000000號IC卡1 張）1 具。
二、丁○○又另於97年8 月12日出境至大陸地區珠海某地，並於
    97 年8月28日返回臺灣地區前之某日，意圖營利，基於販賣
    第二級毒品甲基安非他命、第三級毒品愷他命之犯意，向「
    阿寶」以每公斤人民幣17萬元價格販入第二級毒品甲基安非
    他命14包（詳如附表一編號1 所示，驗前共淨重13831.011
    公克，驗後共淨重13830.441 公克）及每公斤人民幣1 萬2
    千元之價格販入第三級毒品愷他命5 包（詳如附表一編號2
    所示，驗前共淨重5013.492公克，驗後共淨重5013.102公克
    ）。丁○○復與「阿寶」及陳姓成年男子共同基於運輸第二
    級毒品甲基安非他命、第三級毒品愷他命及自大陸地區私運
    管制物品進口之犯意聯絡，由「阿寶」安排陳姓男子於97年
    8 月間某日以漁船運輸上開第二級毒品甲基安非他命14包、
    第三級毒品愷他命5 包進入臺灣地區交予「阿宏」，因而私
    運管制物品進口，丁○○再於97年8 月28日返回臺灣地區後
    某時，在新竹地區某地向「阿宏」取得上開第二級毒品甲基
    安非他命14包、第三級毒品愷他命5 包及裝在大型手提行李
    箱後攜往高雄。嗣於97年8 月29日下午7 時50分許，在高雄
    市○鎮區○○路、瑞興街口，丁○○為警查獲，當場扣得上
    開大型手提行李箱及其內第二級毒品甲基安非他命14包、第
    三級毒品愷他命5 包、行動電話3 具。
三、丙○○意圖營利，基於販賣第三級毒品愷他命之犯意，分別
    於：
    (一)97年6 月17日上午4 時46分許，因綽號「阿龍」之真實姓
      名年籍不詳成年男子以門號0000000000號行動電話撥打丙○○使用之0000000000號行動電話聯絡購買第三級毒品愷
      他命2 小包，2 人約定後，丙○○旋於同日上午4 時58分
      之後某時在不詳處所，將第三級毒品愷他命2 小包交付予
      「阿龍」及收取600 元。
    (二)97年6 月23日下午8 時38分許，因「阿龍」以門號000000
      0000號行動電話撥打丙○○使用之0000000000號行動電話
      聯絡購買1 千元之第三級毒品愷他命，適由丙○○之弟陳
      政洲（未據起訴）代為接聽，「阿龍」與陳政洲約定後，
      丙○○旋於同日某時在不詳處所，將第三級毒品愷他命3
      小包交付予「阿龍」及收取1 千元，丙○○因而獲利250
      元。
    嗣於97年8 月30日，經警持搜索票至高雄縣鳳山市○○街18
    號丙○○住處搜索，因而扣得如附表三所示之物。
四、案經南投縣政府警察局移送臺灣高雄地方法院檢察署檢察官
    偵查起訴及移送併辦。
    理  由
壹、證據能力之說明：
    (一)偵查犯罪機關依法定程序監聽之錄音，應認該監聽所得之
      錄音帶，始屬調查犯罪所得之證據，但依據監聽錄音結果
      予以翻譯而製作之通訊監察譯文，乃該監聽錄音內容之顯
      示，此為學理上所稱之派生證據，屬於文書證據之一種。
      又檢察官、被告、辯護人對通訊監察譯文之真實性既未爭
      執，亦經於審判期日提示通訊監察譯文供當事人辨認使其
      表示意見及辯論，通訊監察譯文即得作為證據。
    (二)內政部警政署刑事警察局鑑定書及高雄醫學大學附設中和
      紀念醫院檢驗報告各係經檢察官及法院囑託鑑定所為，屬
      刑事訴訟法第159 條第1 項規定之傳聞證據例外情形，自
      有證據能力。
貳、上訴人即被告（下稱被告）丁○○、甲○○部分
一、訊據被告丁○○坦承於事實欄一、二所載之時、地，分別販
    入第二級毒品甲基安非他命5 公斤、第二級毒品甲基安非他
    命14包及第三級毒品愷他命5 包後運輸走私進口之情，另訊
    據被告甲○○否認有販賣第二級毒品甲基安非他命之犯行，
    辯稱其並未意圖販賣而向丁○○販入第二級毒品甲基安非他
    命等語。
二、經查：
    (一)被告丁○○坦承於事實欄一、二所載之時、地，分別販入
      第二級毒品甲基安非他命5 公斤、第二級毒品甲基安非他
      命14包及第三級毒品愷他命5 包後運輸走私進口之事實，
      業據證人乙○○於偵查及本院審理中結證確自被告甲○○
      收受金錢等語在卷（見偵查卷第52－54頁、本院卷2 第19
      頁）；並有被告丁○○使用之門號0000000000號行動電話
      與被告甲○○使用之門號0000000000號行動電話於97年8
      月11日、97年8 月13日、97年8 月15日之通訊監察譯文（
      時間、通話對象、內容均詳如附表甲編號1 －3 所示）、
      被告甲○○前妻黃莉媛使用之門號000000 0000 號行動電
      話與黃建仁使用之大陸門號00-00000000000號電話於97
      年8 月15日之通訊監察譯文（時間、通話對象、內容均詳
      如附表甲編號4 所示）及通訊監察書在卷足佐（見警卷第
      52、54、75頁、偵查卷第14 1－143 頁）；復有如附表一
      所示之物（編號7 除外）扣案可佐；再扣案如附表一編號
      1 、2 所示毒品成分亦經鑑定無訛，有內政部警政署刑事
      警察局鑑定書及高雄醫學大學附設中和紀念醫院檢驗報告
      在卷可參（見偵卷第104 －107 頁、原審卷1 第154 頁）
      。又被告丁○○於本院審理中亦自白販入第二級毒品甲基
      安非他命、第三級毒品愷他命後運輸走私進口之情，核與
      上開各證據相符，被告丁○○上開自白即堪信與事實相符
      。
    (二)被告甲○○固辯稱其並未意圖販賣而向丁○○販入第二級
      毒品甲基安非他命等語。然被告甲○○以750 萬元價格向
      被告丁○○購買取得第二級毒品甲基安非他命5 公斤，並
      陸續共交付價金710 萬元予被告丁○○，其中價金600 萬
      元係由被告甲○○於97年8 月13日、97年8 月15日以門號
      0000000000號行動電話撥打被告丁○○所有門號00000000
      00號行動電話聯絡被告丁○○妻乙○○後交付等事實，已
      分經證人即共同被告丁○○於偵查、原審審理中結證及證
      人乙○○於偵查、本院審理中結證明確（見偵查卷第52－
      54、17－20、68－69、118 －120 頁、原審卷2 第13－27
      頁、本院卷2 第19頁）；又參以被告甲○○於97年8 月11
      日、97年8 月13日、97年8 月15日使用門號0000000000號
      行動電話撥打被告丁○○之門號0000000000號行動電話與
      被告丁○○、乙○○為如附表甲編號1 －3 所示通話及被
      告甲○○於97年8 月15日以前妻黃莉媛使用之門號000000
      0000號行動電話與黃建仁使用之大陸門號00-0000000000
      0 號電話為如附表甲編號4 所示通話，此有通訊監察譯文
      在卷可參（見警卷第52、54、75頁），被告丁○○已迭次
      結證如附表甲所示通話內容中所述電腦係指毒品（見偵查
      卷第19、69頁、原審卷2 第23頁），反之，被告甲○○於
      警詢及偵查中均先陳稱如附表甲所示通話內容中所述電腦
      係指手提電腦等語（見警卷第71頁、偵查卷第25、82頁）
      ，嗣於偵查及原審審理中則改稱如附表甲所示通話內容中
      所述5 件電腦係指5 克第二級毒品甲基安非他命等語（見
      偵查卷第126 頁、原審卷1 第29頁），前後不一，其真實
      性令人生疑；再被告甲○○就所辯稱其交付乙○○金錢，
      係被告丁○○經由地下匯兌指示其將金錢交付乙○○一節
      ，既與證人即共同被告丁○○及證人乙○○之證述不符，
      復無其他證據資料足資佐證，被告甲○○此部分辯稱亦難
      採信。從而，證人即共同被告丁○○證述被告甲○○向其
      販入第二級毒品甲基安非他命5 公斤之情，應堪信與實情
      相符。
    (三)我國對販賣毒品查緝甚嚴，且販賣毒品罪責重大，被告丁○○、甲○○倘非意圖營利，當無甘冒被處重刑之危險而
      販賣第二級毒品甲基安非他命之可能？又被告丁○○於警
      詢中已陳稱第1 次販賣第二級毒品甲基安非他命每公斤獲
      利5 萬元等語（見偵查卷第93頁）；另被告甲○○販入之
      第二級毒品甲基安非他命數量多達5 公斤，價格為750 萬
      元，被告丁○○第2 次以每公斤人民幣17萬元價格販入第
      二級毒品甲基安非他命13公斤餘，均已如前述，被告丁○○、甲○○均耗費鉅資購入第二級毒品甲基安非他命各5
      公斤、13公斤餘，衡諸常情，顯非單純供一己施用，被告
      丁○○、甲○○復無一次以鉅資購入第二級毒品甲基安非
      他命之正當理由，亦足認被告丁○○、甲○○分別販入之
      行為均有販賣第二級毒品甲基安非他命營利之意圖。是被
      告丁○○、甲○○意圖營利販賣第二級毒品甲基安非他命
      ，甚為顯明。
    綜上所述，被告丁○○、甲○○如事實欄一、二所示犯行，
    事證明確，堪以認定。
三、按行為後法律有變更者，適用行為時之法律。但行為後之法
    律有利於行為人者，適用最有利於行為人之法律，刑法第2
    條第1 項定有明文。經查，被告丁○○、甲○○行為後，毒
    品危害防制條例於98年5 月20日修正公布，98年11月20日施
    行，即應依上開規定比較適用，茲詳述如下：
    (一)修正前毒品危害防制條例第4 條第2 項規定：「製造、運
      輸、販賣第二級毒品者，處無期徒刑或七年以上有期徒刑
      ，得併科新臺幣一千萬元以下罰金。」，修正後毒品危害
      防制條例第4 條第2 項規定：「製造、運輸、販賣第二級
      毒品者，處無期徒刑或七年以上有期徒刑，得併科新臺幣
      七百萬元以下罰金。」；修正前毒品危害防制條例第4 條
      第3 項規定：「製造、運輸、販賣第三級毒品者，處5 年
      以上有期徒刑，得併科新臺幣5 百萬元以下罰金」，修正
      後則提高得併科之罰金數額至新臺幣7 百萬元；經比較新
      舊法結果，應以被告丁○○、甲○○行為時之舊法規定較
      為有利。
    (二)修正後毒品危害防制條例第17條增列第2 項規定：「犯第
      4 條至第8 條之罪於偵查及審判中均自白者，減輕其刑。
      」，比較新舊法結果，應以新法規定對被告丁○○、甲○○較為有利。
    (三)又比較新舊法之罪刑孰為最有利，比較時應就罪刑有關之
      共犯、未遂犯、連續犯、牽連犯、結合犯，以及累犯加重
      、自首減輕暨其他法定加減原因（如身分加減）與加減例
      等一切情形，綜其全部罪刑之結果而為比較。經綜合上述
      之比較，因依修正後毒品危害防制條例論處，較有利於被
      告，故應適用修正後毒品危害防制條例規定。
四、核被告丁○○先後所為：
    (一)事實一所為，係犯毒品危害防制條例第4 條第2 項之販賣
      第二級毒品、運輸第二級毒品罪、懲治走私條例第2 條第
      1 項、第12條之私運管制物品進口罪。被告丁○○與「阿
      寶」、陳姓男子間，就上開運輸第二級毒品罪、懲治走私
      條例第2 條第１項、第12條之私運管制物品進口罪，彼此
      間有犯意聯絡及行為分擔，均為共同正犯。被告丁○○販
      入第二級毒品甲基安非他命5 公斤後販賣予被告甲○○，
      乃接續原先販入之犯意而為，應認屬單一犯意之接續行為
      ，僅成立一個販賣罪。又被告丁○○以一行為同時運輸第
      二級毒品甲基安非他命及私運管制物品進口，係一行為同
      時觸犯二罪名，為想像競合犯，應從一重罪之運輸第二級
      毒品罪處斷。被告丁○○意圖營利販入第二級毒品甲基安
      非他命後，運輸交付買受人即被告甲○○以完成賣出行為
      ，其運輸與販賣第二級毒品甲基安非他命間，行為局部同
      一，應按想像競合犯從一重罪之販賣第二級毒品罪處斷。
      至被告丁○○販賣、運輸第二級毒品甲基安非他命前持有
      之低度行為已為販賣、運輸第二級毒品甲基安非他命之高
      度行為所吸收，故不另論罪。
    (二)被告丁○○事實二所為，係犯毒品危害防制條例第4 條第
      2 項之販賣第二級毒品、運輸第二級毒品罪、第4 條第3
      項之販賣第三級毒品罪、運輸第三級毒品罪、懲治走私條
      例第2 條第1 項、第12條之私運管制物品進口罪。被告丁○○與「阿寶」、陳姓男子間，就上開運輸第二級毒品罪
      、第三級毒品罪、懲治走私條例第2 條第１項、第12條之
      私運管制物品進口罪，彼此間有犯意聯絡及行為分擔，均
      為共同正犯。被告丁○○以一行為同時販入第二級毒品甲
      基安非他命、第三級毒品愷他命，復以一行為同時運輸第
      二級毒品甲基安非他命、第三級毒品愷他命，均係一行為
      同時觸犯二罪名之想像競合犯，應各從一重罪之販賣第二
      級毒品罪、運輸第二級毒品處斷。被告丁○○以漁船載運
      毒品進口，係一行為同時觸犯運輸第二級毒品罪及私運管
      制物品進口罪，屬想像競合犯，應從一重罪之運輸第二級
      毒品罪處斷。被告丁○○意圖營利販入第二級毒品甲基安
      非他命後，運輸欲交付買受人完成賣出行為，其運輸與販
      賣第二級毒品甲基安非他命間，行為局部同一，應按想像
      競合犯從一重罪之販賣第二級毒品罪處斷。至被告丁○○
      販賣、運輸第二級毒品甲基安非他命前持有之低度行為已
      為販賣、運輸第二級毒品甲基安非他命之高度行為所吸收
      ，故不另論罪。
    (三)被告丁○○事實一、二所犯販賣第二級毒品甲基安非他命
      2 罪，各係時間不同，犯罪構成要件不同，自應分論併罰
      。
    (四)被告丁○○於偵查及本院審理中均自白如事實欄一、二所
      示之販賣、運輸第二級毒品甲基安非他命犯行，均應依修
      正後毒品危害防制條例第17條第2 項之規定減輕其刑。
五、核被告甲○○所為係違反毒品危害防制條例第4 條第2 項之
    販賣第二級毒品罪。被告甲○○販賣第二級甲基安非他命前
    後持有之低度行為已為販賣之高度行為所吸收，故不另論罪
    。
六、原審據以論處被告丁○○、甲○○罪刑，固非無見。惟查：
    (一)被告丁○○於偵查及本院審理中自白如事實欄一、二所示
    之販賣、運輸第二級毒品甲基安非他命犯行，原審未及審酌
    ，而未依修正後毒品危害防制條例第17條第2 項之規定減輕
    其刑，尚有未合。(二)公訴人起訴認被告丁○○另有販入第二
    級毒品甲基安非他命3 公斤後運輸走私進口犯行部分尚屬不
    能證明，應不另為無罪諭知（詳後述），原判決僅於理由乙
    、一、(五)中說明此部分不能證明，即有未當。(三)扣案如附表
    一編號1 所示包裝第二級毒品甲基安非他命之包裝袋14個係
    被告丁○○所有販賣第二級毒品甲基安非他命所用之物，均
    應依毒品危害防制條例第19條第1 項規定宣告沒收，原判決
    依毒品危害防制條例第18條第1 項規定宣告沒收銷燬，自有
    未當。(四)起訴書記載被告甲○○將甲基安非他命交由黃建原
    、丙○○等人販賣後，再將販毒所得交付被告丁○○，是被
    告甲○○此部分販賣第二級毒品甲基安非他命事實應認已經
    起訴，此部分雖屬不能證明（詳後述），但原判決認此部分
    不在起訴範圍而未予審判，於法尚屬有違。(五)被告甲○○使
    用之行動電話（含門號0000000000號IC卡1 張）1 具不能證
    明為被告甲○○所有，尚不得依毒品危害防制條例第19條第
    1 項前段規定宣告沒收，原判決依毒品危害防制條例第19條
    第1 項規定宣告沒收，亦有未合。(六)按刑法第33條3 款規定
    ：「主刑之種類如下：三、有期徒刑為2 月以上15年以下。
    但遇有加減時，得減至2 月未滿，或加至20年。」，又同法
    第65條第2 項固規定：「無期徒刑減輕者，為20年以下15年
    以上有期徒刑。」；然原審就被告丁○○第2 次販入第二級
    毒品甲基安非他命及第三級毒品愷他命犯行，並未說明被告
    丁○○有何刑之加、減事由，竟諭知有期徒刑16年，顯於法
    有違。爰審酌被告丁○○、甲○○意圖營個人私利，竟不顧
    國家法令、社會治安及國民健康，而販賣第二級毒品甲基安
    非他命，且被告丁○○先後2 次販賣第二級毒品甲基安非他
    命，毒品數量非少，造成損害非輕，被告甲○○意圖販賣而
    販入第二級毒品甲基安非他命5 公斤，數量非微，對社會治
    安之破壞及國人身心之戕害亦非輕等一切情狀，分別量處如
    主文所示之刑，並就被告丁○○定其應執行之刑。扣案如附
    表一編號1 所示第二級毒品甲基安非他命為毒品，應依毒品
    危害防制條例第18條第1 項前段規定宣告沒收銷燬；扣案如
    附表一編號2 所示第三級毒品愷他命屬違禁物，應依刑法第
    38條第1 項第1 款規定宣告沒收；扣案如附表一編號1 所示
    包裝第二級毒品甲基安非他命之包裝袋14個、如附表一編號
    3 、8 所示金錢係被告丁○○販賣毒品所得財物，扣案如附
    表一編號4 、5 、6 、9 號所示之物均係被告丁○○所有，
    已經被告丁○○陳明（見原審卷2 第107 、108 頁），且係
    供被告丁○○包裝第二級毒品甲基安非他命及聯絡販賣第二
    級毒品甲基安非他命所用之物，均應依毒品危害防制條例第
    19條第1 項規定宣告沒收；另被告丁○○販毒所得39萬3 千
    500 元（710 萬扣除已扣案67萬6 千500 元）雖未扣案，但
    係屬被告丁○○販賣毒品所得財物，亦應依毒品危害防制條
    例第19條第1 項規定宣告沒收，如全部或一部不能沒收時，
    以其財產抵償之；扣案如附表一編號7 所示之電話無證據證
    明與被告丁○○販賣毒品有關，故不宣告沒收。被告甲○○
    販入之第二級毒品甲基安非他命5 公斤雖未扣案，但無證據
    證明業已賣出或滅失，自應依毒品危害防制條例第18條第1
    項前段規定宣告沒收銷燬，另扣案如附表二編號3 所示行動
    電話固為被告甲○○所使用與被告丁○○聯絡販賣第二級毒
    品甲基安非他命所用之物，但被告甲○○否認為其所有，亦
    無證據證明為被告甲○○所有，尚不得依毒品危害防制條例
    第19條第1 項前段規定宣告沒收；另扣案如附表二（編號3
    除外）所示之物均無證據證明與被告甲○○販賣毒品有關，
    故不宣告沒收。
七、公訴意旨另略以：被告丁○○、甲○○與「阿寶」於97年5
    、6 月間，意圖牟利，共同基於販賣、運輸第二級毒品甲基
    安非他命及自大陸地區私運管制物品進口之犯意聯絡，於其
    等3 人共同出資販入數公斤甲基安非他命後，先由「阿寶」
    雇用陳姓男子用漁船走私8 公斤甲基安非他命進入臺灣，再
    推由被告丁○○負責至新竹自「阿宏」處取得上開8 公斤甲
    基安非他命，被告丁○○取得甲基安非他命後，旋即以搭乘
    客運巴士之方式將甲基安非他命由新竹運輸至高雄，將其中
    3 公斤甲基安非他命交予阿寶所指示真實姓名年籍不詳之人
    販售，剩餘之5 公斤甲基安非他命則全數交由被告甲○○負
    責出售，被告甲○○將甲基安非他命交由黃建原、丙○○等
    人販賣後，再將販毒所得交付被告丁○○。因認被告丁○○
    另涉犯意圖販賣而販入第二級毒品甲基安非他命3 公斤後運
    輸走私進口犯行，被告甲○○另涉犯販賣第二級毒品甲基安
    非他命犯行（意圖販賣而販入第二級毒品甲基安非他命3 公
    斤及推由黃建原、丙○○售出第二級毒品甲基安非他命部分
    ）。經查：
    (一)公訴人認被告丁○○另有販入第二級毒品甲基安非他命3
      公斤後運輸走私進口犯行，被告甲○○另涉犯意圖販賣而
      販入第二級毒品甲基安非他命3 公斤及推由黃建原、丙○○售出第二級毒品甲基安非他命犯行，係以被告丁○○、
      甲○○之自白、證人乙○○之證述及通訊監察譯文，資為
      論據。
    (二)被告丁○○於警詢、偵查及原審審理中固陳稱其第1 次運
      輸走私進口第二級毒品甲基安非他命8 公斤，其中第二級
      毒品甲基安非他命3 公斤拿給「阿寶」指示之人等語（見
      警卷第45頁、偵查卷第119 頁、原審卷1 第24、87頁、原
      審卷2 第16－25頁）。然觀諸附表甲所示通訊監察譯文所
      示，僅足以證明被告丁○○販賣被告甲○○第二級毒品甲
      基安非他命5 公斤，證人乙○○之證述僅足以證明被告甲○○有給付金錢予被告丁○○，此外，復無其他證據足佐
      被告丁○○另有販入第二級毒品甲基安非他命3 公斤後運
      輸走私進口犯行，被告丁○○此部分自白尚屬不能證明與
      事實相符，被告丁○○此部分犯罪應屬不能認定。
    (三)另被告甲○○既否認有販賣第二級毒品甲基安非他命犯行
      ，且附表甲所示通訊監察譯文所示，僅足以證明被告丁○○販賣被告甲○○第二級毒品甲基安非他命5 公斤，證人
      乙○○之證述僅足以證明被告甲○○有給付金錢予被告丁○○，被告丁○○亦僅證述販賣被告甲○○第二級毒品甲
      基安非他命5 公斤等語，此外，復無其他證據足佐被告甲○○另意圖販賣而販入第二級毒品甲基安非他命3 公斤及
      有將第二級毒品甲基安非他命交由黃建原、丙○○賣出之
      情，被告甲○○此部分犯罪亦屬不能證明。
    (四)此部分被告丁○○、甲○○被訴部分，固均屬犯罪不能證
      明，但依其事實情節參酌公訴意旨，公訴人應認係與前揭
      論罪科刑部分有實質上一罪關係，爰均不另為無罪論諭知
      。
參、上訴人即被告（下稱被告）丙○○部分
一、訊據被告丙○○否認有販賣第三級毒品愷他命之犯行，辯稱
    其僅有施用販賣第三級毒品愷他命，並無販賣第三級毒品愷
    他命，之前係因緊張、害怕，故為不實自白等語。
二、經查：
    (一)被告丙○○於事實欄三所示時、地販賣第三級毒品愷他命
      之情，有被告丙○○使用之門號0000000000號行動電話與
      「阿龍」之門號0000000000號行動電話於97年6 月17日上
      午4 時46分、同日上午4 時58分、97年6 月23日下午8 時
      38分之通訊監察譯文（內容詳如附表乙）及通訊監察書在
      卷足佐（見警卷第98、100 頁、偵查卷第157 －159 頁）
      ；並有電子磅秤1 台、行動電話（含門號0000000000號IC
      卡1 張）1 具扣案可佐；又扣案電子磅秤1 台經送檢驗，
      確呈第三級毒品愷他命陽性反應，有高雄醫學大學附設中
      和紀念醫院97年12月2 日第0000-000號檢驗報告在卷足憑
      （見原審卷1 第150-3 頁），且參諸一般常情，電子磅秤
      均係販賣毒品者分裝毒品秤重所需用之物，單純施用毒品
      者尚無使用電子磅秤之必要。再被告丙○○於警詢、偵查
      及原審訊問中迭次自白販賣第三級毒品愷他命之情（見警
      卷第87－88頁、偵查卷第22、75頁、原審聲羈卷第7 頁、
      原審卷1 第34頁），核與上開各證據相符，被告丙○○上
      開自白即堪信與事實相符。
    (二)被告丙○○嗣雖改稱其僅有施用販賣第三級毒品愷他命，
      並無販賣第三級毒品愷他命，之前係因緊張、害怕，故為
      不實自白等語。然被告丙○○陳自白販賣第三級毒品愷他
      命之事實，核與事實相符，已如前述，況販賣第三級毒品
      愷他命罪刑甚重，衡諸常情，被告丙○○倘無販賣第三級
      毒品愷他命之情，豈有為不實自白而陷自己於不利之理？
      被告丙○○此部分所辯，即無可採。
    (三)我國對販賣毒品查緝甚嚴，且販賣毒品罪責重大，被告丙○○倘無利可圖，當無甘冒被處重刑之危險而販賣第三級
      毒品愷他命之可能，且被告丙○○於偵查中已陳稱以1 千
      元販賣第三級毒品愷他命3 包獲利250 元等語（見偵查卷
      第22、76頁）。是被告丙○○意圖營利販賣第三級毒品愷
      他命，甚為顯明。
    (四)至公訴人雖起訴認被告陳丙○○與黃建原共同販賣第三級
      毒品愷他命，然依被告丙○○於警詢、偵查及原審訊問中
      均陳述其係向黃建原購買第三級毒品愷他命等語（見警卷
      第87頁、偵查卷第22頁、原審卷1 第34頁），此外，復無
      其他證據足佐被告丙○○與黃建原有共同販賣第三級毒品
      愷他命之情，此部分即無從認定。
    綜上所述，被告丙○○意圖營利販賣第三級毒品愷他命2 次
    ，事證明確，犯行堪以認定。
三、按行為後法律有變更者，適用行為時之法律。但行為後之法
    律有利於行為人者，適用最有利於行為人之法律，刑法第2
    條第1 項定有明文。經查，被告丙○○行為後，毒品危害防
    制條例於98年5 月20日修正公布，98年11月20日施行，即應
    依上開規定比較適用，茲詳述如下：
    (一)修正前毒品危害防制條例第4 條第3 項規定：「製造、運
      輸、販賣第三級毒品者，處5 年以上有期徒刑，得併科新
      臺幣5 百萬元以下罰金」；修正後則提高得併科之罰金數
      額至新臺幣7 百萬元，比較新舊法結果，應以被告丙○○
      行為時之舊法規定較為有利。
    (二)修正後毒品危害防制條例第17條增列第2 項規定：「犯第
      4 條至第8 條之罪於偵查及審判中均自白者，減輕其刑。
      」，比較新舊法結果，應以新法規定對被告丙○○較為有
      利。
    (三)又比較新舊法之罪刑孰為最有利，比較時應就罪刑有關之
      共犯、未遂犯、連續犯、牽連犯、結合犯，以及累犯加重
      、自首減輕暨其他法定加減原因（如身分加減）與加減例
      等一切情形，綜其全部罪刑之結果而為比較。經綜合上述
      之比較，因依修正後毒品危害防制條例論處，較有利於被
      告，故應適用修正後毒品危害防制條例規定。
四、核被告丙○○2 次所為，均係毒品危害防制條例第4 條第3
    項之販賣第三級毒品罪。被告丙○○與陳政洲間就事實欄三
    (二)所示販賣第三級毒品犯行，有犯意聯絡及行為分擔，均為
    共同正犯。被告丙○○先後販賣第三級毒品犯行，時間不同
    ，販賣毒品之金額、數量不同，顯係各別起意販賣，應予分
    論併罰。被告丙○○於警詢、偵查及原審訊問中曾自白於97
    年6 月23日販賣第三級毒品愷他命之犯行（見警卷第87－88
    頁、偵查卷第22頁、原審卷1 第34頁），被告丙○○本次犯
    罪自應依修正後毒品危害防制條例第17條第2 項之規定減輕
    其刑。另被告丙○○於警詢、偵查及羈押訊問中固曾自白於
    97年6 月17日販賣第三級毒品愷他命之犯行（見警卷第87－
    88頁、偵查卷第75頁、原審聲羈卷第7 頁），然原審依檢察
    官聲請裁定羈押而為之訊問程序，本案既未經起訴繫屬法院
    ，自非屬本案審理程序，是被告丙○○於原審羈押訊問中自
    白於97年6 月17日販賣第三級毒品愷他命之犯行，尚非屬審
    判中自白，而被告丙○○於原審及本院審理中均否認有於97
    年6 月17日販賣第三級毒品愷他命之犯行，被告丙○○本次
    犯罪自無從依修正後毒品危害防制條例第17條第2 項之規定
    減輕其刑。
五、原審據以論處被告丙○○罪刑，固非無見。惟查：(一)被告丙○○於偵查及原審審理中曾自白於97年6 月23日販賣第三級
    毒品愷他命之犯行，原審未及審酌，而未依修正後毒品危害
    防制條例第17條第2 項之規定減輕其刑，尚有未合。(二)扣案
    電子磅秤1 台上殘留之第三級毒品愷他命屬違禁物，原判決
    未應依刑法第38條第1 項第1 款規定宣告沒收，尚有未當。
    (三)扣案第三級毒品愷他命1 包、空包裝袋2 包（共156 個）
    並無證據足佐與被告丙○○販賣第三級毒品有關，原判決各
    依刑法第38 條 第1 項第1 款、第2 款規定宣告沒收，亦有
    未合。被告丙○○上訴意旨否認犯罪，指摘原判決不當，雖
    無理由，但原判決既有上開可議，仍應由本院將原判決關於
    被告丙○○部分撤銷改判。爰審酌被告丙○○意圖營個人私
    利，竟不顧國家法令、社會治安及國民健康而販賣第三級毒
    品愷他命，先後2 次，惟念及被告丙○○前未曾犯罪，有前
    案紀錄表在卷足憑，且被告丙○○2 次販賣之毒品數量非鉅
    ，造成損害非甚重等一切情狀，分別量處如主文所示之刑，
    並定其應執行之刑。被告丙○○2 次販賣第三級毒品各得款
    600 元、1 千元雖未扣案，但該款均係販賣毒品所得財物，
    應依毒品危害防制條例第19條第1 項規定宣告沒收，其中60
    0 元部分如全部或一部不能沒收時，以被告丙○○財產抵償
    之，其餘1 千元部分，如全部或一部不能沒收時，以被告丙○○與陳政洲之財產連帶抵償之。扣案行動電話（含門號00
    00000000號IC卡1 張）1 具及電子磅秤1 台為被告丙○○所
    有，已經被告丙○○陳明，且扣案行動電話係供聯絡販賣第
    三級毒品所用之物，扣案電子磅秤係供分裝毒品販賣秤重所
    用，均應依毒品危害防制條例第19條第1 項規定宣告沒收。
    另扣案電子磅秤1 台上殘留之第三級毒品愷他命屬違禁物，
    應依刑法第38條第1 項第1 款規定宣告沒收。至扣案第三級
    毒品愷他命1 包、空包裝袋2 包（共156 個）及行動電話（
    含門號0000000000號IC卡1 張）1 具均無證據足佐與被告丙○○販賣第三級毒品有關，故均不宣告沒收。
五、公訴意旨另略以：被告丙○○與黃建原共同基於販賣第二級
    毒品甲基安非他命、MDMA及第三級毒品愷他命以營利之犯意
    聯絡，由黃建原分次販入甲基安非他命、MDMA及愷他命。因
    認被告丙○○此部分涉犯毒品危害防制條例第4 條第2 項販
    賣第二級毒品罪嫌及同條例第3 項之販賣第三級毒品罪嫌。
    經查：
    (一)公訴人認被告丙○○此部分涉犯販賣第二、三級毒品罪嫌
      ，係以被告丙○○於警詢、偵查中之自白及門號00000000
      00號行動電話之通訊監察譯文，資為論據。
    (二)然依被告丙○○於警詢、偵查、原審之陳述，被告丙○○
      係陳述向黃建原購買第三級毒品愷他命等語（見警卷第87
      頁、偵查卷第22頁、原審卷1 第34頁），此外，復無其他
      證據足佐被告丙○○與黃建原有共同意圖販賣而販入第三
      級毒品愷他命之情，尚無從據被告丙○○之自白遽認此部
      分犯行。
    (三)被告丙○○於警詢及偵查中固陳述於97年6 月10日受黃建
      原指示販賣第二級毒品甲基安非他命未成等語，並有被告
      丙○○所有門號0000000000號行動電話97年6 月10日上午
      2 時48分通訊監察譯文在卷可佐，但此部分已經本案原審
      判決被告丙○○無罪確定，是被告丙○○於警詢、偵查中
      之上開自白及門號0000000000號行動電話97年6 月10日之
      通訊監察譯文亦無從證明被告丙○○與黃建原有共同意圖
      販賣而販入第二級毒品甲基安非他命之犯行。
    (四)另被告丙○○所有門號0000000000號行動電話通訊監察譯
      文，其中如附表乙所示通訊監察譯文可佐證被告丙○○販
      賣第三級毒品愷他命予「阿龍」，已如前述；其中於97年
      6 月24日下午8 時39分之通訊監察譯文不足以佐證被告丙○○販賣第二級毒品MDMA犯行，亦經本案原審判決無罪確
      定；此外，觀諸被告丙○○所有門號0000000000號行動電
      話其餘通訊監察譯文，亦均無涉及被告丙○○與黃建原有
      共同意圖販賣而販入第二級毒品甲基安非他命、MDMA及第
      三級毒品愷他命之情，自無從據以證明被告丙○○與黃建
      原有共同意圖販賣而販入第二級毒品甲基安非他命、MDMA
      及第三級毒品愷他命之犯行。
    此外，復無其他積極證據足證被告丙○○與黃建原有共同意
    圖販賣而販入第二級毒品甲基安非他命、MDMA及第三級毒品
    愷他命之犯行，此部分本應為無罪之諭知，公訴人因認此部
    分與被告丙○○前開有罪部分有接續犯之實質上一罪關係，
    故不另為無罪之諭知。
肆、被告甲○○被訴於事實欄一所載時間共同運輸第二級毒品甲
    基安非他命、私運管制物品進口部分及於事實欄二所載時間
    共同運輸第二級毒品甲基安非他命、第三級毒品愷他命、私
    運管制物品進口部分，暨被告丙○○於97年6 月1 日販賣第
    二級毒品甲基安非他命部分及於97年6 月24日販賣第二級毒
    品MDMA部分，均經原審判決無罪確定，附此敘明。
據上論結，應依刑事訴訟法第369 條第1 項前段、第364 條、第
299 條第1 項前段，修正後毒品危害防制條例毒品危害防制條例
第4 條第3 項、第17條第2 項、第18條第1 項、第19條第1 項，
懲治走私條例第2 條第1 項、第11條、第12條，刑法第11條、第
2 條第1 項、第55條、第51條第5 款、第38條第1 項第1 款，判
決如主文。
本案經檢察官李門騫到庭執行職務。
中    華    民    國    98    年    12    月    10    日
                  刑事第八庭    審判長法  官   洪兆隆
                                      法  官   張盛喜
                                      法  官   郭玫利
以上正本證明與原本無異。
如不服本判決應於收受本判決後10日內向本院提出上訴書狀，其
未敘述上訴理由者，並得於提起上訴後10日內向本院補提理由書
狀（均須按他造當事人之人數附繕本）「切勿逕送上級法院」。
中    華    民    國    98    年    12    月    10    日
                                      書記官   楊茱宜
附錄本件判決論罪科刑法條
毒品危害防制條例第4條第2項、第3項：
製造、運輸、販賣第二級毒品者，處無期徒刑或 7 年以上有期徒
刑，得併科新臺幣 7 百萬元以下罰金。
製造、運輸、販賣第三級毒品者，處 5 年以上有期徒刑，得併科
新臺幣 5 百萬元以下罰金。
附表一：
┌─┬───────┬─────┬───────────────────┬──────┐
│  │物品名稱      │重量      │說明                                  │處理情形    │
├─┼───────┼─────┼───────────────────┼──────┤
│1 │甲基安非他命14│14包（驗前│A1  驗前淨重1007.45 公克，驗後淨重    │沒收銷燬。  │
│  │包            │淨重合計  │    1007.27公克，純度98%。            │            │
│  │              │13831.011 │A2  驗前淨重1004.937公克，驗後淨重    │            │
│  │              │公克，驗餘│    1004.922公克。                    │            │
│  │              │合計13830.│A3  驗前淨重982.971 公克，驗後餘重    │            │
│  │              │441 公克）│    982.956 公克                      │            │
│  │              │          │A4  驗前淨重984.343 公克，驗後餘重    │            │
│  │              │          │    984.328 公克。                    │            │
│  │              │          │A5  驗前淨重985.542 公克，驗後餘重    │            │
│  │              │          │    985.527 公克。                    │            │
│  │              │          │A6  驗前淨重986.192 公克，驗後淨重    │            │
│  │              │          │    986.177 公克                      │            │
│  │              │          │A7  驗前淨重986.399 公克，驗後淨重    │            │
│  │              │          │    986.177 公克                      │            │
│  │              │          │A8  驗前淨重979.542 公克，驗後淨重    │            │
│  │              │          │    979.527公克。                     │            │
│  │              │          │A9  驗前淨重987.56  公克，驗後淨重    │            │
│  │              │          │    987.35公克，純度約84% 。          │            │
│  │              │          │A10 驗前淨重981.543 公克，驗後淨重    │            │
│  │              │          │    981.528公克。                     │            │
│  │              │          │A11 驗前淨重999.771公克，驗後淨重     │            │
│  │              │          │    999.756公克。                     │            │
│  │              │          │A12 驗前淨重983.250 公克，驗後淨重    │            │
│  │              │          │    983.235公克。                     │            │
│  │              │          │A13 驗前淨重985.375 公克，驗後淨重    │            │
│  │              │          │    985.359公克。                     │            │
│  │              │          │A14 驗前淨重976.137 公克，驗後淨重    │            │
│  │              │          │    976.122公克。                     │            │
├─┼───────┼─────┼───────────────────┼──────┤
│2 │愷他命5 包    │5 包（均含│A15 驗前淨重999.03公克，驗後淨重      │沒收        │
│  │              │包裝袋，驗│    998.68公克。                      │            │
│  │              │前淨重合計│A16 驗前淨重999.562公克，驗後淨重     │            │
│  │              │5013.492  │    999.552公克。                     │            │
│  │              │公克，驗餘│A17 驗前淨重1012.254公克，驗後餘重    │            │
│  │              │淨重合計  │    1012.244公克。                    │            │
│  │              │5013 .102 │A18 驗前淨重1001.115公克，驗後淨重    │            │
│  │              │公克）    │    1001.105公克。                    │            │
│  │              │          │A19 驗前淨重1001.531公克，驗後淨重    │            │
│  │              │          │    1001.521公克。                    │            │
│  │              │          │                                      │            │
├─┼───────┼─────┼───────────────────┼──────┤
│3 │現金          │新臺幣706,│                                      │沒收        │
│  │              │500元     │                                      │            │
├─┼───────┼─────┼───────────────────┼──────┤
│4 │大型手提行李箱│ 1個      │                                      │沒收        │
├─┼───────┼─────┼───────────────────┼──────┤
│5 │行動電話（大陸│1支       │                                      │沒收        │
│  │門號00-0000000│          │                                      │            │
│  │0305）        │          │                                      │            │
├─┼───────┼─────┼───────────────────┼──────┤
│6 │行動電話（大陸│1支       │                                      │沒收        │
│  │門號00-0000000│          │                                      │            │
│  │2118）        │          │                                      │            │
├─┼───────┼─────┼───────────────────┼──────┤
│7 │行動電話（大陸│1支       │                                      │不予沒收    │
│  │門號00-0000000│          │                                      │            │
│  │1133）        │          │                                      │            │
├─┼───────┼─────┼───────────────────┼──────┤
│8 │現金          │新臺幣    │                                      │沒收        │
│  │              │6百萬元   │                                      │            │
├─┼───────┼─────┼───────────────────┼──────┤
│9 │行動電話      │1支（含   │                                      │沒收        │
│  │0000000000    │SIM 卡）  │                                      │            │
└─┴───────┴─────┴───────────────────┴──────┘
附表二：
┌─┬───────┬─────┬───────────┬───────┬──────┐
│  │品名          │數量      │說明                  │處理情形      │ 備註       │
├─┼───────┼─────┼───────────┼───────┼──────┤
│1 │愷他命        │1 包（含包│A21 驗前淨重0.920 公克│不予沒收      │            │
│  │              │裝袋）    │    驗後淨重0.915公克 │              │            │
├─┼───────┼─────┼───────────┼───────┼──────┤
│2 │愷他命        │1 包（含包│A22 驗前毛重0.35公克  │不予沒收      │            │
│  │              │裝袋）    │    驗後餘重0.02公克  │              │            │
├─┼───────┼─────┼───────────┼───────┼──────┤
│3 │行動電話（臺灣│1支（含   │                      │不予沒收      │            │
│  │門號：0000-000│SIM 卡）  │                      │              │            │
│  │282號）       │          │                      │              │            │
├─┼───────┼─────┼───────────┼───────┼──────┤
│4 │現金，新臺幣  │          │                      │不予沒收      │            │
│  │1百萬元       │          │                      │              │            │
├─┼───────┼─────┼───────────┼───────┼──────┤
│5 │人民幣佰元鈔  │235張     │                      │不予沒收      │            │
│  │人民幣拾元鈔  │2張       │                      │              │            │
│  │人民幣佰元鈔  │1張       │                      │              │            │
│  │人民幣佰元鈔  │5張       │                      │              │            │
├─┼───────┼─────┼───────────┼───────┼──────┤
│6 │澳幣（拾元鈔）│1張       │                      │不予沒收      │            │
├─┼───────┼─────┼───────────┼───────┼──────┤
│7 │港幣仟元鈔    │1張       │                      │不予沒收      │            │
│  │港幣百元鈔    │1張       │                      │              │            │
├─┼───────┼─────┼───────────┼───────┼──────┤
│8 │甲○○中華民國│1本       │                      │不予沒收      │            │
│  │護照          │          │                      │              │            │
├─┼───────┼─────┼───────────┼───────┼──────┤
│9 │甲○○臺胞證  │1張       │                      │不予沒收      │            │
├─┼───────┼─────┼───────────┼───────┼──────┤
│10│黃建原臺胞證  │1本       │                      │不予沒收      │            │
├─┼───────┼─────┼───────────┼───────┼──────┤
│11│王宏恩臺胞證  │1本       │                      │不予沒收      │            │
├─┼───────┼─────┼───────────┼───────┼──────┤
│12│長榮航空高雄飛│1張       │                      │不予沒收      │            │
│  │澳門機票      │          │                      │              │            │
├─┼───────┼─────┼───────────┼───────┼──────┤
│13│大陸聯絡電話表│1張       │                      │不予沒收      │            │
│  │臺灣地區聯絡電│1張       │                      │              │            │
│  │話表          │          │                      │              │            │
├─┼───────┼─────┼───────────┼───────┼──────┤
│14│NOKIA行動電話 │1支       │                      │不予沒收      │            │
├─┼───────┼─────┼───────────┼───────┼──────┤
│15│高雄市前鎮區瑞│1串（3支，│                      │不予沒收      │            │
│  │恩街117 號鑰匙│含汽車遙控│                      │              │            │
│  │              │器1個）   │                      │              │            │
├─┼───────┼─────┼───────────┼───────┼──────┤
│16│金融卡（高雄銀│1張       │                      │不予沒收      │            │
│  │行）          │          │                      │              │            │
└─┴───────┴─────┴───────────┴───────┴──────┘
附表三：
┌─┬───────┬─────────────────┬───────┬──────┐
│  │物品名稱      │  數量                            │處理情形      │備註        │
├─┼───────┼─────────────────┼───────┼──────┤
│1 │電子磅秤      │1 台                              │沒收          │            │
│  │              │                                  │              │            │
├─┼───────┼─────────────────┼───────┼──────┤
│2 │行動電話（含門│                                  │沒收          │            │
│  │號0000000000號│1 具                              │              │            │
│  │SIM 卡1 張）  │                                  │              │            │
├─┼───────┼─────────────────┼───────┼──────┤
│3 │愷他命        │1 包（含包裝袋，編號A20 ，驗前淨重│不予沒收      │            │
│  │              │0.603 公克，驗後淨重0.598 公克）  │              │            │
├─┼───────┼─────────────────┼───────┼──────┤
│4 │空分裝袋      │2 包（共計156 個）                │不予沒收      │            │
├─┼───────┼─────────────────┼───────┼──────┤
│5 │行動電話（含門│                                  │不予沒收      │            │
│  │號0000000000號│1 具                              │              │            │
│  │SIM 卡1 張）  │                                  │              │            │
└─┴───────┴─────────────────┴───────┴──────┘
附表甲：
┌─┬──────┬────────┬─────────────┬────┐
│編│   時間     │ 聯絡電話情形   │        談話內容          │  備註  │
│號│            │                │                          │        │
├─┼──────┼────────┼─────────────┼────┤
│1 │97年8月11日 │甲○○0000000000│丁○○：喂                │警卷52頁│
│  │14時11分    │撥打丁○○091564│甲○○：叔仔.. 你剛才.. 這│        │
│  │            │5714            │        個這趟回來，那個有│        │
│  │            │                │        沒有，修理電腦那個│        │
│  │            │                │        ，你是不是總共拿給│        │
│  │            │                │        我…5件嘛對不對？ │        │
│  │            │                │丁○○：對對對。          │        │
│  │            │                │甲○○：電腦修理那個阿。  │        │
│  │            │                │丁○○：對對，5件，1件1件 │        │
│  │            │                │        啦。              │        │
│  │            │                │甲○○：加今天修理電腦那個│        │
│  │            │                │        ..                │        │
│  │            │                │丁○○：對阿，總共5件。   │        │
│  │            │                │甲○○：好，我知道。      │        │
│  │            │                │丁○○：阿另外那個1件這樣 │        │
│  │            │                │        就對了。          │        │
│  │            │                │甲○○：恩，我知道我知道，│        │
│  │            │                │        另外那個..        │        │
│  │            │                │丁○○：恩..              │        │
│  │            │                │甲○○：OK。              │        │
├─┼──────┼────────┼─────────────┼────┤
│  │97年8月13日 │甲○○0000000000│甲○○：我志忠，我現在去家│警卷54頁│
│  │13時51分    │撥打乙○○091564│        那裡。            │        │
│  │            │5714            │乙○○：我在長庚，要晚點。│        │
│  │            │                │甲○○：你等下回來時到公正│        │
│2 │            │                │        及二聖路時打給我。│        │
│  │            │                │乙○○：好。              │        │
│  ├──────┼────────┼─────────────┼────┤
│  │96年8月13日 │甲○○0000000000│甲○○：我到新甲路了。    │警卷54頁│
│  │14時55分    │撥打乙○○091564│乙○○：那我到萊爾富去等你│        │
│  │            │5714            │        。                │        │
├─┼──────┼────────┼─────────────┼────┤
│3 │97年8月15日 │甲○○0000000000│乙○○：喂。              │警卷54頁│
│  │8時54分     │撥打乙○○091564│甲○○：有在家裡嗎？      │        │
│  │            │5714            │乙○○：有，我有在家裡。  │        │
│  │            │                │甲○○：那我從妳那過去阿..│        │
│  │            │                │乙○○：你要拿來我這啊，那│        │
│  │            │                │        你來我家你知道我家│        │
│  │            │                │        喔？              │        │
│  │            │                │甲○○：恩                │        │
│  │            │                │乙○○：好，上來六樓      │        │
│  │            │                │甲○○：好好，我到打給你。│        │
│  │            │                │乙○○：六樓六樓。        │        │
│  │            │                │甲○○：好。              │        │
├─┼──────┼────────┼─────────────┼────┤
│4 │97年8月15日 │大陸門號00-00000│黃莉媛：喂                │警卷75頁│
│  │17時40分    │067964號黃建仁撥│黃建仁：喂，阿嫂..        │        │
│  │            │打黃莉媛（甲○○│黃莉媛：嗯。              │        │
│  │            │前妻）0000000000│黃建仁：阿兄有在那？      │        │
│  │            │（與甲○○通話）│黃莉媛：有啊，等一下..    │        │
│  │            │                │黃建仁：好。              │        │
│  │            │                │甲○○：喂。              │        │
│  │            │                │黃建仁：阿叔仔問看你何時要│        │
│  │            │                │        回來？            │        │
│  │            │                │甲○○：你跟叔仔（即丁○○│        │
│  │            │                │        ）說我那邊總共拿7 │        │
│  │            │                │        百1過去給他了喔！ │        │
│  │            │                │黃建仁：7百2喔？          │        │
│  │            │                │甲○○：7百1啦，我已經拿7 │        │
│  │            │                │        百1過去給他了啦， │        │
│  │            │                │        你們建原那邊再拿85│        │
│  │            │                │        過去給他，我等一下│        │
│  │            │                │        有沒有，等一下再打│        │
│  │            │                │        電話叫他過來拿，可│        │
│  │            │                │        能明天啦…        │        │
│  │            │                │黃建仁：明天喔？          │        │
│  │            │                │甲○○：嗯。              │        │
│  │            │                │......                    │        │
└─┴──────┴────────┴─────────────┴────┘
附表乙：
┌─┬──────┬────────┬─────────────┬────┐
│編│   時間     │ 聯絡電話情形   │        談話內容          │  備註  │
│號│            │                │                          │        │
├─┼──────┼────────┼─────────────┼────┤
│  │97年6月17日 │「阿龍」以091553│阿  龍：二個好了…        │警卷98頁│
│  │4時46分     │1533電話撥打陳峰│陳峰昇：好。              │        │
│  │            │昇0000000000電話│                          │        │
│1 ├──────┼────────┼─────────────┼────┤
│  │97年6月17日 │「阿龍」以091553│陳峰昇：我到了。          │警卷98頁│
│  │4時58分     │1533電話撥打陳峰│阿  龍：好。              │        │
│  │            │昇0000000000電話│                          │        │
├─┼──────┼────────┼─────────────┼────┤
│  │97年6月23日 │「阿龍」以091553│陳政洲：你要幾個？        │警卷100 │
│2 │20時38分    │1533電話撥打陳峰│阿  龍：1 千就好。        │頁      │
│  │            │昇0000000000電話│陳政洲：我看我等下在那裡拿│        │
│  │            │                │給你。                    │        │
│  │            │                │阿  龍：會很久嗎？        │        │
│  │            │                │陳政洲：不會，半小時。    │        │
└─┴──────┴────────┴─────────────┴────┘


司法院資訊處製作；財團法人民間司法改革基金會備份。
